# 请教关于中外合资企业储备基金和企业发展基金使用的问题

提问人：cathyl 时间：2017-03-07 17:39:01
请教一个关于中外合资企业储备基金和企业发展基金使用的问题：
根据《国家外汇管理局关于外商投资企业储备基金转增资及外方股东出资超出其认缴注册资本部分转增资有关问题的批复》（汇复[2004]31号）：根据我国《公司法》、《中外合资经营企业法》、《外资企业法》和财政部《企业会计制度》的有关规定，中外合资经营企业以其储备基金与发展基金转增资的，所余储备基金和发展基金的总额不得低于其注册资本的 25 ％；外商独资企业以其储备基金转增资的，所余储备基金的总额不得低于其注册资本的 25 ％。
根据《中华人民共和国公司法》第一百六十八条：公司的公积金用于弥补公司的亏损、扩大公司生产经营或者转为增加公司资本。但是，资本公积金不得用于弥补公司的亏损。法定公积金转为资本时，所留存的该项公积金不得少于转增前公司注册资本的百分之二十五。
上述法律法规规定了中外合资经营企业以其储备基金与发展基金转增资的，所余储备基金和发展基金的总额不得低于其注册资本的25 ％，那么储备基金和企业发展基金用于弥补亏损或者扩大生产经营时，对其余额是否有限制？请问有没有相关的法律规定？
谢谢各位！

回答人：chenyiwei
用储备基金弥补亏损，以储备基金的原有余额为限，不设留存金额的限制。 储备基金扩大再生产，只是正常进行固定资产等购建的核算即可，储备基金本身不涉及账务处理。